【裁判字號】    98,司財管,10
【裁判日期】    980810
【裁判案由】    選任遺產管理人
【裁判全文】
臺灣台中地方法院民事裁定            98年度司財管字第10號
聲  請  人  臺灣臺中地方法院檢察署檢察官乙○○
相  對  人  財政部國有財產局臺灣中區辦事處
法定代理人  丙○○
代  理  人  甲○○
上列聲請人聲請選任被繼承人屠永  遺產管理人事件，本院裁定
如下：
    主  文
選任財政部國有財產局臺灣中區辦事處為被繼承人屠永  之遺產
管理人。
聲請程序費用由被繼承人屠永  之遺產負擔。
    理  由
一、本件聲請意旨略以：被繼承人屠永  （男、民國三年七月三
    日生、身分證統一編號：Ｚ000000000號、生前住
    臺中市○區○○路二一三號五樓）於九十八年五月八日在中
    國醫藥大學附設醫院病逝，其病逝時，依據九十六年度稅務
    電子閘門財產所得調件明細表顯示遺有財產：在臺灣銀行股
    份有限公司臺中分公司、合作金庫商業銀行股份有限公司新
    中分公司、慶豐商業銀行股份有限公司臺中分公司、台北富
    邦銀行股份有限公司城中分公司及華僑商業銀行股份有限公
    司總行營業部等有存款，利息所得計有新台幣（下同）五十
    七萬二千一百零九元，對名頌企業有限公司有租賃所得十六
    萬二千元，持有南港輪胎股份有限公司之股票股利所得二十
    四萬七千六百六十元，及在台中市○區○○路二一三號五樓
    及台北市中正區○○○路○段四一號十樓之七共有房屋二間
    ，及在台中市○區○○○段一一五、一一六之七地號有土地
    二筆、在臺北市○○區○○段一小段一二八、一二八之一、
    一二八之二、一二八之三、一二八之四等地號有土地五筆，
    因被繼承人屠永無配偶、子女、父母、手足及祖父母，是其
    繼承人處於有無不明之狀態，且無親屬會議選定遺產管理人
    ，聲請人為檢察官，爰聲請鈞院指定財政部國有財產局台灣
    中區辦事處為被繼承人屠永之遺產管理人等語。並提出身分
    證影本、戶籍謄本、死亡證明書、稅務電子閘門財產所得調
    件明細表等件為證。
二、按繼承開始時，繼承人有無不明，而無親屬會議或親屬會議
    未於一個月內選定遺產管理人者，利害關係人得聲請法院選
    任遺產管理人，並由法院依公示催告程序，定六個月以上之
    期限，公告繼承人，命其於期限內承認繼承。次按公示催告
    之公告，應黏貼於法院之公告處，並登載於公報、新聞紙或
    其他相類之傳播工具；前項登載公報、新聞紙或其他相類之
    傳播工具之日期或期間由法院定之。又按民事訴訟法第五百
    四十二條及第五百四十三條之規定，除申報權利期間外，於
    依民法第一千一百七十八條所為之公示催告準用之，民法第
    一千一百七十七條、第一千一百七十八條第一項、第二項、
    民事訴訟法第五百四十二條、非訟事件法第一百五十二條均
    規定甚明。
三、聲請人主張之事實，業據聲請人陳明在卷，並提出前揭事證
    為憑，依上開證據所示，堪信為真實。本件被繼承人屠永
    有無繼承人不明，且無親屬會議選定遺產管理人，亦無其他
    適合之人為遺產管理人，而相對人財政部國有財產局臺灣中
    區辦事處法定代理人之代理人甲○○亦到庭陳稱，相對人願
    意擔任遺產管理人等語（本院九十八年七月二十四日訊問筆
    錄參照）。從而，聲請人聲請選任財政部國有財產局臺灣中
    區辦事處為被繼承人屠永  之遺產管理人，依前揭說明，核
    無不合，應予准許，爰裁定如主文第一項所示。
四、依非訟事件法第一百五十七條，裁定如主文。
中    華    民    國    98    年    8     月    10    日
                  家事法庭    司法事務官  羅欣寧
上正本證明與原本無異
如不服本件裁定，得於裁定書送達之翌日起十日內，以書狀敘述
理由，向本庭提起抗告。並應繳納抗告費新台幣一千元（需附繕
本）。
中    華    民    國    98    年    8     月    10    日
                              書  記  官  蔡萍萍


司法院資訊處製作；財團法人民間司法改革基金會備份。
